【裁判字號】    92,訴,1336
【裁判日期】    920519
【裁判案由】    清償借款
【裁判全文】
臺灣臺北地方法院民事判決  九十二年度訴字第一三三六號
    原      告  台灣土地銀行
    法定代理人  甲○○
    訴訟代理人  丙○○
                丁○○
    被      告  乙○○
右當事人間請求給付借款事件，本院判決如左：
    主    文
被告應給付原告新台幣貳佰玖拾陸萬陸仟貳佰肆拾壹元，及自民國九十一年三月二十
九日起至清償日止，按年息百分之三點五二五計算之利息，並自民國九十一年四月三
十日起至清償日止，逾期在六個月以內者，按上開利率百分之十，超過六個月者，超
過部份按上開利率百分之二十計付違約金。
訴訟費用由被告負擔。
本判決於原告以新台幣壹佰萬元供擔保後，得假執行。
    事    實
甲、原告方面：
一、聲明：除假執行擔保金額外，如主文所示。
二、陳述：被告於民國八十四年十二月二十九日向原告借用新台幣（下同）三百六十
    五萬元，約定借款期間自八十四年十二月二十九日至一０四年十二月二十九日，
    每個月為一期，本息平均攤還，利息按年息百分之三點五二五計算，逾期清償在
    六個月以內者，按上開利率百分之十，超過六個月者，超過部份按上開利率百分
    之二十計付違約金。詎被告自九十一年四月二十九日起即未還本繳息，尚餘本金
    二百九十六萬六千二百四十一元及利息、違約金等尚未清償，迭經催討均未置理
    ，依約定書第五條之約定，借款視為全部到期，為此提起本件訴訟。
三、證據：提出借據影本乙紙、約定書影本乙紙、台灣桃園地方法院民事執行處強制
    執行金額分配表影本乙份為證。
乙、被告方面：
一、聲明：駁回原告之訴及其假執行之聲請。
二、陳述：對欠款沒意見，原告已查封不動產了。
    理    由
一、原告主張被告於八十四年十二月二十九日向原告借用三百六十五萬元，，詎被告
    自九十一年四月二十九日起即未還本繳息，依約債務視為全部到期，計尚餘本金
    二百九十六萬六千二百四十一元及利息、違約金等尚未清償等情，被告則以原告
    已查封其不動產等語置辯。
二、原告主張之事實，已據其提出借據影本乙紙、約定書影本乙紙為證，被告雖辯稱
    原告已查封其不動產等語，惟原告起訴所主張之餘欠金額係拍賣抵押物後尚未受
    償之金額等情，業據原告提出台灣桃園地方法院民事執行處強制執行金額分配表
    影本乙份為證，是被告所辯並不足採。
三、從而，原告依消費借貸契約請求被告給付借款二百九十六萬六千二百四十一元，
    及自九十一年三月二十九日起至清償日止，按年息百分之三點五二五計算之利息
    ，並自九十一年四月三十日起至清償日止，逾期在六個月以內者，按上開利率百
    分之十，超過六個月者，超過部份按上開利率百分之二十計付違約金，為有理由
    ，應予准許。
四、原告陳明願供擔保，請求宣告假執行，核無不合，茲酌定擔保金額，予以准許。
五、結論：本件原告之訴為有理由，依民事訴訟法第七十八條、第三百九十條第二項
    ，判決如主文。
中      華      民      國    九十二    年      五      月    十九    日
                                            民事第六庭法      官  郭美杏
右為正本係照原本作成
如對本判決上訴，須於判決送達後廿日內向本院提出上訴狀
中      華      民      國    九十二    年      五      月    十九    日
                                                      法院書記官  陳如庭


司法院資訊處製作；財團法人民間司法改革基金會備份。
